【裁判字號】    97,裁,1239
【裁判日期】    970214
【裁判案由】    遺產稅
【裁判全文】
最  高  行  政  法  院  裁  定
                                     97年度裁字第01239號
上  訴  人  甲○○
            乙○○
            丙○○
共同訴訟代理人
            邱永祥律師
被 上訴 人  財政部臺北市國稅局
代  表  人  凌忠嫄
上列當事人間遺產稅事件，上訴人對於中華民國96年10月25日臺
北高等行政法院96年度訴字第00678號判決，提起上訴，本院裁
定如下：
    主  文
上訴駁回。
上訴審訴訟費用由上訴人負擔。
    理  由
一、按對於高等行政法院判決之上訴，非以其違背法令為理由，
    不得為之，行政訴訟法第242條定有明文。依同法第243條第
    1項規定，判決不適用法規或適用不當者，為違背法令；而
    判決有同條第2項所列各款情形之一者，為當然違背法令。
    是當事人對於高等行政法院判決上訴，如依行政訴訟法第24
    3條第1項規定，以高等行政法院判決有不適用法規或適用不
    當為理由時，其上訴狀或理由書應有具體之指摘，並揭示該
    法規之條項或其內容；若係成文法以外之法則，應揭示該法
    則之旨趣；倘為司法院解釋或本院之判例，則應揭示該判解
    之字號或其內容。如以行政訴訟法第243條第2項所列各款情
    形為理由時，其上訴狀或理由書，應揭示合於該條項各款之
    事實。上訴狀或理由書如未依此項方法表明者，即難認為已
    對高等行政法院判決之違背法令有具體之指摘，其上訴自難
    認為合法。
二、上訴人之被繼承人黃耀堂於民國88年6月3日死亡，上訴人於
    89年1月27日辦理遺產稅申報，經被上訴人核定遺產總額為
    新臺幣（下同）9,757萬7,736元，淨額8,393萬2,201元，應
    納遺產稅額2,890萬5,202元（其中被繼承人遺有臺中縣烏日
    鄉○○段頂小段246地號田地8,285萬8,923元、248地號
    田地25萬6,200元，因有三七五租約，分別核定為5,523萬9,
    593元、17萬0,800元）。上訴人不服，就重病期間提領與農
    業用地扣除2項提起復查，未獲變更。訴願決定則以復查決
    定關於重病期間提領部分撤銷，由被上訴人另為處分，其餘
    訴願駁回。上訴人仍未甘服，復就農業用地扣除部分提起本
    件行政訴訟。案經原審駁回其訴。上訴人對於高等行政法院
    判決上訴，雖以該判決違背法令為由，惟核其上訴理由狀所
    載內容，無非重述其在原審行政訴訟起訴狀之理由，或係以
    其一己對法律規定之誤解，任意指摘原審駁斥其主張之理由
    為不當，而未具體表明原判決所適用之法規確有如何違背法
    令之處，或有如何違背司法院解釋及本院判例，及有如何合
    於行政訴訟法第243條第2項所列各款之情形，難認為已對原
    判決之違背法令有具體之指摘。依首揭說明，其上訴自不合
    法，應予駁回。
三、據上論結，本件上訴為不合法，依行政訴訟法第249條第1項
    前段、第104條、民事訴訟法第95條、第78條、第85條第1項
    前段，裁定如主文。
中    華    民    國    97    年    2     月    14    日
                    最高行政法院第二庭
                        審判長法官  高  啟  燦
                              法官  姜  仁  脩
                              法官  黃  合  文
                              法官  廖  宏  明
                              法官  楊  惠  欽
以  上  正  本  證  明  與  原  本  無  異
中    華    民    國    97    年    2     月    15    日
                              書記官  彭  秀  玲


司法院資訊處製作；財團法人民間司法改革基金會備份。
